【裁判字號】    99,抗,1555
【裁判日期】    991029
【裁判案由】    所有權移轉登記
【裁判全文】
臺灣高等法院民事裁定                  99年度抗字第1555號
抗  告  人  丙○○
            丁○○
            甲○○
上列抗告人因與乙○○等間所有權移轉登記事件，對於中華民國
99年9月15日臺灣板橋地方法院99年度訴字第1674號裁定提起抗
告，本院裁定如下：
    主  文
抗告駁回。
抗告訴訟費用由抗告人負擔。
    理  由
一、按訴訟標的之價額，由法院核定。核定訴訟標的之價額以起
    訴時之交易價額為準，無交易價額者，以原告就訴訟標的所
    有之利益為準。以一訴主張數項標的者，其價額合併計算之
    。但所主張之數項標的互相競合或應為選擇者，其訴訟標的
    價額，應依其中價額最高者定之，民事訴訟法第77條之1第1
    、2項、第77條之2第1項分別定有明文。
二、本件抗告人於原法院起訴主張，相對人戊○○、乙○○於民
    國94年7月21日約定將戊○○所有坐落臺北縣新莊市○○段
    270及270-1地號土地2筆（以下稱系爭2筆土地），權利範圍
    各7/10（現減縮為各54,507/100,000）出售予乙○○。嗣乙
    ○○再將系爭2筆土地權利範圍各4/10、2/10、2/10出售予
    抗告人丙○○、丁○○及甲○○（其中丙○○於本件訴訟爭
    執之權利範圍僅各3/10，現縮減為各23,361/100,000；丁○
    ○、甲○○買受之應有部分均縮減為各15,573/100,000）。
    惟戊○○遲未依約辦理過戶，致乙○○迄今無法履行移轉登
    記義務，伊等雖催告乙○○向戊○○主張權利，均未獲置理
    ，乙○○顯有怠於行使權利之情，爰依民法第242條規定，
    請求戊○○應將系爭2筆土地權利範圍各54,507/100,000移
    轉登記予乙○○，乙○○再將系爭2筆土地權利各23,361/10
    0,000、15,573/10 0,000、15,573/100,000分別移轉登記予
    丙○○、丁○○、甲○○等情。
三、查本件係屬財產權訴訟，應依民事訴訟法第77條之2第1項前
    段合併計算其價額。又抗告人聲明請求移轉系爭2筆土地之
    應有部分，依首揭說明，本件訴訟標的價額之核定，即應以
    該土地起訴時之交易價額為準。抗告人雖未提出起訴時系爭
    2 筆土地之實際交易紀錄，惟抗告人丙○○、丁○○及甲○
    ○係分別於94年12月5日、95年3月8日及同年3月7日以總價
    新臺幣（下同）350萬元、260萬元及190萬元買受上開土地
    應有部分，有卷附抗告人與乙○○間之房地產買賣契約書3
    份可證（見原法院卷第14-30頁），則系爭2筆土地既有交易
    價額，且其買賣時間與本件起訴時間相近，即非不得採為系
    爭2筆土地起訴時之交易價額。是原裁定以上開買賣價金數
    額，按抗告人請求移轉權利範圍之比例，合併計算本件訴訟
    標的價額為554萬8,013元〔丙○○請求部分為204萬4,088元
    （3,500,000×23,361/100,000÷4/10）；丁○○請求部分
    為202萬4,490元（2,600,000×15,573/100,000÷2/10）；
    甲○○請求部分為147萬9,435元（1,900,000×15,573/100,
    000÷2/10〕，並無不合。抗告意旨謂應以抗告人積欠乙○
    ○之買賣價金定訴訟標的價額，指摘原裁定不當，聲明廢棄
    ，非有理由，應予駁回。
四、據上論結，本件抗告為無理由，爰裁定如主文。
中    華    民    國    99    年    10    月    29    日
                  民事第十庭
                      審判長法  官  鄭雅萍
                            法  官  徐福晉
                            法  官  詹文馨
正本係照原本作成。
本裁定除以適用法規顯有錯誤為理由外，不得再抗告。如提起再
抗告，應於收受後10日內委任律師為代理人向本院提出再抗告狀
。並繳納再抗告費新台幣１千元。
中    華    民    國    99    年    11    月    2     日
                            書記官  洪秋帆

司法院資訊處製作；財團法人民間司法改革基金會備份。
